【裁判字號】    98,交簡上,305
【裁判日期】    990112
【裁判案由】    公共危險
【裁判全文】
臺灣板橋地方法院刑事判決           98年度交簡上字第305號
上  訴  人
即  被  告  甲○○
上列上訴人即被告因公共危險案件，經檢察官提起公訴（98年度
偵字第17828 號），本院受理後（98年度交易字第450 號），經
訊問被告，被告於本院準備程序自白犯罪，認為宜以簡易判決處
刑，並於民國98年10月6 日以98年度交簡字第4557號為第一審刑
事簡易判決，上訴人不服提起上訴，本院管轄之第二審合議庭判
決如下：
    主  文
上訴駁回。
    理  由
一、上訴意旨略以：伊於案發時前往任職之宏偉保全公司催討薪
    資，因公司本來告知會將薪資轉帳至帳戶，事後改須本人親
    自至公司領取，伊並未收到此項通知，伊在公司大聲說話，
    公司遂報警叫警察前來處理，惟斯時伊欲返家而牽著機車，
    警察卻叫伊至派出所製作筆錄並做酒精濃度測試，然而伊既
    未騎乘機車，何來酒後駕車，原審判決認定事實有誤，且判
    刑過重，請求從輕量刑，爰依法提起上訴云云。
二、按「前項案件檢察官依通常程序起訴，經被告自白犯罪，法
    院認宜以簡易判決處刑者，得不經通常審判程序，逕以簡易
    判決處刑。」，刑事訴訟法第451 條第2 項定有明文。另依
    同法第451 條之1 第1 項、第3 項之規定，同法第451 條第
    1 項之案件，被告於偵查中自白者，得向檢察官表示願受科
    刑之範圍或願意接受緩刑之宣告，檢察官同意者，應記明筆
    錄，並即以被告之表示為基礎，向法院求刑或為緩刑宣告之
    請求；及被告自白犯罪，未為第1 項之表示（即未於偵查中
    向檢察官表示願受科刑之範圍或願意接受緩刑之宣告）者，
    在審判中得向法院為之。是開啟簡易程序並非專屬於檢察官
    之權限，法院亦具有開啟簡易程序之權限，法院既有開啟簡
    易程序之權限，自亦有於簡易程序審判中進行求刑協商程式
    之權限。而簡易程序案件，被告自白犯罪者，得於偵查中或
    審判中表示願受科刑之範圍或願意接受緩刑之宣告；於偵查
    中，經檢察官同意記明筆錄，並以被告之表示為基礎，向法
    院求刑或為緩刑宣告之請求者，法院於裁判時，應先審查被
    告自白之文書資料或筆錄（法院辦理刑事訴訟簡易程序案件
    應行注意事項第5 項），然其對於簡易程序審判中，始進行
    協商是否需經檢察官同意，並未明確規定，惟參酌認罪、求
    刑協商制度之法意，係藉由賦予被告表示願受刑罰範圍之機
    會，並使檢察官得衡酌案情決定是否予以同意及相應為具體
    之求刑，而於法院依其所請科刑後限制其上訴權，以兼顧被
    告權益及公平正義，使輕微案件簡速審結確定，自應認為於
    審判中始進行協商，仍應獲得檢察官之同意以及對被告之具
    體求刑。亦即，於法院開啟簡易程序之情形下，檢察官具有
    就該案件是否適用協商程序之同意權。而所謂檢察官之「求
    刑」，本有「抽像求刑」與「具體求刑」之區別；所謂「抽
    像求刑」，指檢察官所為之求刑並不涉及刑度或刑之執行方
    式，諸如檢察官表示被告素行良好，請求法院從輕量刑等等
    ；而「具體求刑」則指檢察官向法院所為之求刑，已涉及具
    體刑度或刑之執行方式。當事人依刑事訴訟法第451 條之1
    第1 項或第3 項規定表示願受科刑範圍（指被告）或為求刑
    或為緩刑宣告之請求（指檢察官）者，法院如於被告所表示
    範圍內科刑，或依檢察官之請求（求刑或請求宣告緩刑）為
    判決者，依同法第455 條之1 第2 項規定，各該當事人不得
    上訴（法院辦理刑事訴訟簡易程序案件應行注意事項第12項
    ），乃採「禁反言」之方式立論。質言之，被告於偵查中向
    檢察官表示願受科刑之範圍，經檢察官據以向法院為具體求
    刑者，或被告於審判中逕向法院為科刑範圍之具體表示並經
    檢察官同意為求刑者，如法院於其表示之範圍內為科刑判決
    時，被告對之即不得上訴；再者，檢察官於偵查中或審判中
    依被告之表示為基礎，向法院為具體之求刑者，如法院就求
    刑之範圍而為科刑判決時，檢察官對之亦應不得上訴（最高
    法院95年臺非字第281 號判決意旨可資參照）。亦即以被告
    自白並已表示願受科刑之範圍或願意接受緩刑之宣告為前提
    ，藉由賦予被告表示願受刑罰範圍之機會，並使檢察官得衡
    酌案情決定是否予以同意及相應為具體之求刑，而於法院依
    其所請科刑後限制其上訴權，以兼顧被告權益及公平正義，
    落實簡易程序使輕微案件簡速審結確定之功能。又按依刑事
    訴訟法第451 條之1 之請求所為科刑之判決，不得上訴，同
    法第455 條之1 第2 項亦定有明文。再按第二審法院認為上
    訴有刑事訴訟法第362 條前段上訴不合法律上之程式或法律
    上不應准許或其上訴權已經喪失者，應以判決駁回之，且上
    開規定為簡易程序所準用，此據刑事訴訟法第367 條前段、
    第455 條之1 第2 項甚明。
三、經查：上訴人即被告甲○○於民國98年8 月18日原審準備程
    序時自白犯罪，並稱：（對於本件量刑有何意見？）沒有意
    見，只希望易科罰金的刑度可以分期繳納等語，且檢察官當
    庭表示：（檢察官對於被告請求科刑之表示，有何意見？）
    沒有意見等語，此有上開筆錄（詳見本院98年度交易字第45
    0 號卷20頁反面）在卷可憑，且經原審認宜以簡易判決處刑
    ，遂依被告之請求，改以簡易判決處刑，於98年10月6 日以
    98年度交簡字第4557號刑事簡易判決被告服用酒類，不能安
    全駕駛動力交通工具而駕駛罪，處有期徒刑3 月，如易科罰
    金，以新臺幣1,000 元折算1 日等情，此有上揭刑事簡易判
    決1 份附卷可參。是以，被告既已為願受易科罰金宣告之表
    示，原審亦依被告之請求為前述科刑判決之宣告，則揆諸前
    揭法條及判決意旨說明，被告對於原審判決依法自不得提起
    上訴。至刑事訴訟法第454 條第1 項第5 款規定，對於簡易
    判決得上訴者，固應於簡易判決處刑書記載「得提起上訴之
    曉示。但不得上訴者，不在此限」，惟於不得上訴之處刑書
    誤為此項得提起上訴之記載，殊難即謂該判決得為上訴，則
    原審簡易判決處刑書雖誤載「四、如不服本案判決，得自收
    受送達之日起10日內向本院提起上訴。」等語，然被告仍不
    得以此項文字之誤載即主張得對該判決提起上訴。綜上所述
    ，參諸前開說明及法律規定，被告對於不得上訴之判決提起
    上訴，其上訴為法律上所不應准許，爰不經言詞辯論，逕以
    判決駁回之。
據上論斷，應依刑事訴訟法第455 條之1 第1 項、第2 項、第3
項、第367 條前段、第372 條，判決如主文。
中    華    民    國    99    年    1     月    12    日
                  交通法庭  審判長法  官  林淑婷
                                  法  官  陳昭筠
                                  法  官  饒金鳳
以上正本證明與原本無異。
本件不得上訴。
                                  書記官  王春森
中    華    民    國    99    年    1     月    12    日

司法院資訊處製作；財團法人民間司法改革基金會備份。
